# 瑕疵土地使用权的账务处理问题

提问人：14278953 时间：2023-04-12 09:00:21
请教版主及各位高人，公司账上现有一项已作无形资产入账的土地使用权，该土地属集体土地，未通过政府规划审批和许可，是公司和村委会签的协议。现在可以用什么合适的理由把这项无形资产从下掉？摊销未提完，还有价值。

回答人：chenyiwei
公司租赁的集体土地，不应作为“无形资产——土地使用权”核算，而应作为“使用权资产”。
对此问题建议考虑：
1、关注相关合规性风险，取得律师的法律专业意见。
2、考虑公司对该土地的使用是否事实上没有障碍，使用该土地的业务是否正常盈利。
3、考虑有无办法消除其合规性方面的瑕疵，这些措施预计要发生多大的成本支出。